臺灣士林地方法院刑事裁定　　　　　　　100年度聲字第349號
聲　請　人　良京實業股份有限公司
法定代理人　東章一
上列聲請人聲請發還扣押物，本院裁定如下：
    主  文
聲請駁回。
    理  由
一、聲請意旨詳如附件聲請狀所載。
二、按扣押物若無留存之必要者，不待案件終結，應以法院之裁
    定或檢察官命令發還之；其係贓物而無第三人主張權利者，
    應發還被害人，刑事訴訟法第142 條第1 項定有明文。準此
    ，扣押物有無留存必要，自應由承審法院依訴訟進行程度及
    事實調查結果而為審認。
三、經查，本案所扣押之上開車號DQ-3077 號（聲請人聲請狀誤
    載為DO-3077 號）自小客車，業經臺灣士林地方法院檢察署
    檢察官以88年度偵字第9965號、93年度偵字第9048、9049號
    起訴，認係由祝中強、張志成及洪啟華等人基於犯意聯絡，
    先經由不詳之管道取得車號DP-9649 號賓士牌E320型自用小
    客車後，將該車之車身號碼WDB0000000A683429 磨滅後，重
    新偽造成WDB0000000A793348 ，並據以偽造賓士汽車廠之「
    出廠證明」及「進口與貨物稅完稅證明書」，再偽造海關關
    防等公印蓋於該「進口與貨物稅完稅證明書」上，足以生損
    害於賓士公司及稅捐稽徵機關對於稅捐稽徵管理之正確性，
    再填具汽車新領牌照登記書後，檢附前開偽造之資料，持交
    臺北市監理處不知情之承辦公務人員予以行使而申領牌照，
    致該管公務人員將該不實之登記資料，記載於其所掌之車籍
    文書資料，而核發DQ-3077 號牌照，足以生損害於公路監理
    機關對於車籍管理之正確性。嗣祝中強等人復基於為自己不
    法所有之概括犯意聯絡，經由不知情之黃俊誠（另為不起訴
    處分）之介紹，於88年6 月10日，將該車以275 萬元之一般
    行情價格出售予不知情之麗揚公司之負責人林孟穎（另為不
    起訴處分），並將前開偽造之文書及車籍文件等資料均交付
    林孟穎以資取信，使林孟穎誤信其所購買之車輛係有正當之
    來源，而簽發以寶島商業銀行士林分行為付款人，面額合計
    為75萬元之支票2 紙作為購車頭款，餘款則經由祝中強之介
    紹向聲請人良京實業股份有限公司辦理貸款200 萬元，再由
    祝中強將該車交付予麗揚公司，因認祝中強、張志成、洪啟
    華等人係共犯刑法第339 條第1 項之詐欺罪嫌、同法第216
    條、第211 條之行使偽造公文書罪嫌、同法第216 條、第22
    0 條、第210 條之行使偽造準私文書罪嫌及同法第216 條、
    第214 條之行使使公務員登載不實文書罪嫌。惟經本院以92
    年度訴字第220 號、94年度訴字第451 號案件受理後，其中
    祝中強、陳忠酉、張家彰、張志成部分，經本院以92年度訴
    字第220 號、94年度訴字第451 號判決管轄錯誤，移送於臺
    灣臺北地方法院，由臺灣臺北地方法院以97年度訴字第2339
    號案件審理、判決，有本院以92年度訴字第220 號、94年度
    訴字第451 號判決、臺灣臺北地方法院97年度訴字第2339號
    判決、臺灣高等法院被告前案紀錄表（含祝中強、陳忠酉、
    張家彰、張志成）在卷可查。本院既前已將上開案件移轉於
    臺灣臺北地方法院審理，即非該案之承審法院，聲請人向本
    院聲請發還扣押物實有誤會，應予駁回其聲請。
四、爰依刑事訴訟法第220 條，裁定如主文。
中    華    民    國   100    年    3     月    9     日
                  刑事第八庭審判長法  官  楊皓清
                                  法  官  高雅敏
                                  法  官  張明儀
以上正本證明與原本無異。
如不服本裁定應於送達後5日內向本院提出抗告狀。
                                  書記官  林蔚菁
中    華    民    國   100    年    3     月    9     日